臺灣臺北地方法院刑事判決　　　　　　 100年度易字第2670號
公　訴　人　臺灣臺北地方法院檢察署檢察官
被　　　告　李城
選任辯護人　吳金棟律師
上列被告因竊盜等案件，經檢察官提起公訴（一○○年度偵字第
一九三一七號），被告經訊問後就被訴事實為有罪之陳述，本院
裁定進行簡式審判程序，判決如下：
    主  文
李城犯如附表編號一至八「罪名處刑」欄所載之罪，各處如附
表編號一至八「罪名處刑」欄所載之刑。應執行有期徒刑肆年陸
月，扣案黑色手套壹雙、小手電筒壹支均沒收之。
    事  實
一、李城意圖為自己不法之所有，於附表一「犯罪事實」欄所
    示之時間，以附表一「犯罪事實」欄所示之方法侵入如附表
    一「犯罪事實」欄所示之地點，竊取如附表一「犯罪事實」
    欄所示之財物，得逞後離去。嗣於民國一○○年九月十一日
    下午八時左右，李城竊取如附表一編號八「犯罪事實」欄
    所示之物品離去時，為青山鎮社區保全人員王柏順發覺，李
    城旋即逃逸，經王柏順報警處理後，為警於同日下午八時
    二十七分，在新北市○○區○○路一六八巷口逮捕，並扣得
    如附表二編號一、二所示之物及新臺幣（下同）一萬四千九
    百元，復經李城同意搜索其使用之車號V二–三四三七號
    自用小客車，扣得如附表二編號三至九所示之物，始循線查
    知上情。
二、案經杜慧卿、黃台芬、高芳賓、陳萬英、彭添榮、楊惠淳訴
    由新北市政府警察局新店分局報告臺灣臺北地方法院檢察署
    檢察官偵查起訴。
    理  由
一、本件被告李城所犯非死刑、無期徒刑或最輕本刑有期徒刑
    三年以上之罪，亦非高等法院管轄第一審案件，且被告於本
    院訊問時，就被訴事實為有罪之陳述，經告知被告簡式審判
    程序之旨，並聽取檢察官、被告、辯護人之意見後，本院裁
    定進行簡式審判程序，是本件之證據調查，依刑事訴訟法第
    二百七十三條之二規定，不受同法第一百五十九條第一項、
    第一百六十一條之二、第一百六十一條之三、第一百六十三
    條之一及第一百六十四條至第一百七十條規定之限制，合先
    敘明。
二、如附表一「犯罪事實」欄所示之事實業據被告坦承不諱（偵
    卷第十一至十六頁、第九十六、九十七頁、本院聲羈卷第五
    至七頁、本院卷第十二、十三頁、第三十二頁反面參照），
    核與證人即告訴人杜慧卿、黃台芬、高芳賓、陳萬英、彭添
    榮、楊惠淳之證詞、證人即被害人劉桂芳、黃家禎之證詞及
    證人即保全員王柏順之證詞相符（偵卷第十七至三十三頁、
    第一一五至一一七頁、第一二一、一二二頁參照），復有告
    訴人楊惠淳及被害人黃家禎出具之贓物認領保管單各一份（
    偵卷第六十、六十一頁參照）、監視錄影器拍翻畫面十二張
    （偵卷第七十四、八十一、八十五、八十六頁參照）、現場
    照片十張（偵卷第八十二至八十四頁、第八十七至八十九頁
    參照）在卷可佐，如附表二編號一、二所示之物扣案可稽，
    足認被告任意性自白與事實相符。本件事證明確，被告之犯
    行堪以認定，應依法論科。
三、論罪科刑：
(一)核被告所為，均係犯刑法第三百二十一條第一項第一款、第
    二款之踰越安全設備侵入住宅竊盜罪。公訴人認被告涉犯刑
    法第三百二十一條第一項第一款之加重竊盜罪，惟被告自承
    如附表一「犯罪事實」欄所示之犯行，均係踰越如附表一「
    犯罪事實」欄所示地點之窗戶後侵入其內竊盜，足見被告所
    為係犯刑法第三百二十一條第一項第一款、第二款之踰越安
    全設備侵入住宅竊盜罪，檢察官漏引刑法第三百二十一條第
    一項第二款，惟刑法第三百二十一條第一項各款僅係竊盜罪
    之加重條件，尚非罪名有所不同，無庸變更起訴法條，併此
    敘明。
(二)被告所犯上開八罪，犯意各別，行為互殊，應予分論併罰。
    又被告如附表一編號一至四、七所示之犯行，被告於偵查機
    關尚不知孰為犯人前，主動向員警供出此部分犯行（偵卷第
    十九至二十七頁、第三十二、三十三頁參照），並接受本院
    之審理，已符合刑法第六十二條前段自首規定之要件，爰依
    該規定減輕其刑。爰審酌被告前已有竊盜前科，且正值壯年
    ，竟不思以正當途徑獲取財物，而再次犯案，顯見欠缺對他
    人財產法益之尊重，及被告犯罪後始終坦承犯行，迄今未賠
    償被害人等一切情狀，各量處如主文所示之刑，並定其應執
    行之刑。
(三)又如附表二編號一、二所示之物為被告所有，並供被告犯罪
    所用之物，爰依刑法第三十八條第一項第二款、第二項宣告
    沒收之。至如附表二編號三至九所示之物雖為被告所有，但
    係自被告所使用之自用小客車內查扣，無證據佐證係供被告
    犯罪所用之物，爰不宣告沒收，附此敘明。
(四)至公訴人雖建請於刑之執行前令入勞動場所強制工作等語，
    惟按「有犯罪之習慣或因遊蕩或懶惰成習而犯罪者，於刑之
    執行前，令入勞動場所，強制工作。」，刑法第九十條第一
    項定有明文。是依上開規定，令被告於刑之執行前，入勞動
    場所強制工作者，應以被告「有犯罪習慣或因遊蕩、懶惰成
    習而犯罪」為前提，並應有具體之事實以資證明，而非一有
    犯罪前科、累犯或被告犯有數案件等情形，即得認為有犯罪
    之習慣。經查，被告雖有多次犯罪科行紀錄，然查無其他具
    體事證，得據以認定被告確有犯罪習慣，或因遊蕩、懶惰成
    習而犯罪。況本院於量刑時，已將被告之前科素行，併予納
    入考量，而認被告經本件刑罰之宣告及執行，應已足以收教
    化矯治之效，改正其犯罪觀念，爰不另為強制工作之諭知，
    併此敘明。
據上論斷，應依刑事訴訟法第二百八十四條之一、第二百七十三
條之一第一項、第二百九十九條第一項前段，刑法第三百二十一
條第一項第一款、第二款、第六十二條、第三十八條第一項、第
五十一條第五款，判決如主文。
本案經檢察官王惟琪到庭執行職務
中    華    民    國   100    年    10    月    21    日
                  刑事第九庭    法  官  鄭富城
以上正本證明與原本無異。
如不服本判決應於收受送達後10日內向本院提出上訴書狀，並應
敘述具體理由；其未敘述上訴理由者，應於上訴期間屆滿後20日
內向本院補提理由書（均須按他造當事人之人數附繕）「切勿逕
送上級法院」。
                                書記官  顏淑華
中    華    民    國   100    年    10    月    21    日
附錄本案論罪法條：
中華民國刑法第321條
（加重竊盜罪）
犯竊盜罪而有下列情形之一者，處 6 月以上、5 年以下有期徒
刑，得併科新臺幣 10 萬元以下罰金：
一、侵入住宅或有人居住之建築物、船艦或隱匿其內而犯之者。
二、毀越門扇、牆垣或其他安全設備而犯之者。
三、攜帶兇器而犯之者。
四、結夥三人以上而犯之者。
五、乘火災、水災或其他災害之際而犯之者。
六、在車站、埠頭、航空站或其他供水、陸、空公眾運輸之舟、
    車、航空機內而犯之者。
前項之未遂犯罰之。
附表一：
┌──┬───────────────┬───────┐
│編號│犯       罪        事       實│罪  名  處  刑│
├──┼───────────────┼───────┤
│一  │李城於一○○年五月二日約下午│李城踰越安全│
│    │六時左右，至新北市新店區頂城六│設備侵入住宅竊│
│    │街二十五巷十號杜慧卿住處外，見│盜，處有期徒刑│
│    │無人在家有機可趁，竟意圖為自己│陸月。扣案黑色│
│    │不法之所有，乃手戴黑色手套及攜│手套壹雙、小手│
│    │帶小手電筒一支，徒手攀爬外牆至│電筒壹支均沒收│
│    │該處二樓後，自該處二樓窗戶侵入│之。          │
│    │其內，竊取現金新臺幣一萬七千五│              │
│    │百元及麥克風二支得逞後離去。李│              │
│    │城為員警逮捕後，主動向員警供│              │
│    │出上情，自首而接受裁判。      │              │
├──┼───────────────┼───────┤
│二  │李城於一○○年五月二十一日約│李城踰越安全│
│    │下午六時左右，至新北市新店區頂│設備侵入住宅竊│
│    │城二街八十一巷二號黃台芬住處外│盜，處有期徒刑│
│    │，見無人在家有機可趁，竟意圖為│柒月。扣案黑色│
│    │自己不法之所有，乃手戴黑色手套│手套壹雙、小手│
│    │及攜帶小手電筒一支，徒手攀爬外│電筒壹支均沒收│
│    │牆至該處二樓後，自該處二樓窗戶│之。          │
│    │侵入其內，竊取現金新臺幣七萬元│              │
│    │、人民幣一萬五千元、美金六百元│              │
│    │及二克拉黃鑽寶石項鍊一條得逞後│              │
│    │離去。李城為員警逮捕後，主動│              │
│    │向員警供出上情，自首而接受裁判│              │
│    │。                            │              │
├──┼───────────────┼───────┤
│三  │李城於一○○年五月二十一日約│李城踰越安全│
│    │下午六時左右，至新北市新店區頂│設備侵入住宅竊│
│    │城二街九十八號高芳賓住處外，見│盜，處有期徒刑│
│    │無人在家有機可趁，竟意圖為自己│玖月。扣案黑色│
│    │不法之所有，乃手戴黑色手套及攜│手套壹雙、小手│
│    │帶小手電筒一支，徒手攀爬外牆至│電筒壹支均沒收│
│    │該處三樓後，自該處三樓窗戶侵入│之。          │
│    │其內，竊取江詩丹頓牌女錶一只（│              │
│    │價值約新臺幣五十萬元）得逞後離│              │
│    │去。李城為員警逮捕後，主動向│              │
│    │員警供出上情，自首而接受裁判。│              │
├──┼───────────────┼───────┤
│四  │李城於一○○年六月十二日約下│李城踰越安全│
│    │午七時左右，至新北市新店區頂城│設備侵入住宅竊│
│    │三街一六三號劉桂芳住處外，見無│盜，處有期徒刑│
│    │人在家有機可趁，竟意圖為自己不│柒月。扣案黑色│
│    │法之所有，乃手戴黑色手套及攜帶│手套壹雙、小手│
│    │小手電筒一支，徒手攀爬車庫雨棚│電筒壹支均沒收│
│    │至該處三樓後，自該處三樓窗戶侵│之。          │
│    │入其內，竊取金手鍊八條、金戒指│              │
│    │七只、金鎖片四片、金墜子一只及│              │
│    │現金美金五百元得逞後離去。李│              │
│    │城為員警逮捕後，主動向員警供出│              │
│    │上情，自首而接受裁判。        │              │
├──┼───────────────┼───────┤
│五  │李城於一○○年六月十二日約下│李城踰越安全│
│    │午七時左右，至新北市新店區頂城│設備侵入住宅竊│
│    │三街一二一巷二弄二十三號陳萬英│盜，處有期徒刑│
│    │住處外，見無人在家有機可趁，竟│捌月。扣案黑色│
│    │意圖為自己不法之所有，乃手戴黑│手套壹雙、小手│
│    │色手套及攜帶小手電筒一支，徒手│電筒壹支均沒收│
│    │攀爬外牆至該處二樓後，自該處二│之。          │
│    │樓窗戶侵入其內，竊取一兩重金元│              │
│    │寶一只、一兩重金項鍊一條及現金│              │
│    │美金六百元得逞後離去。        │              │
├──┼───────────────┼───────┤
│六  │李城於一○○年八月二十二日約│李城踰越安全│
│    │下午七時左右，至新北市新店區頂│設備侵入住宅竊│
│    │城三街一二一巷六號彭添榮住處外│盜，處有期徒刑│
│    │，見無人在家有機可趁，竟意圖為│壹年。扣案黑色│
│    │自己不法之所有，乃手戴黑色手套│手套壹雙、小手│
│    │及攜帶小手電筒一支，徒手攀爬外│電筒壹支均沒收│
│    │牆至該處三樓後，自該處三樓窗戶│之。          │
│    │侵入其內，竊取現金新臺幣五萬元│              │
│    │及鑽戒二只（價值約九十萬元）、│              │
│    │Cartier牌女錶一只（價值約新臺 │              │
│    │幣十五萬元）得逞後離去。      │              │
├──┼───────────────┼───────┤
│七  │李城於一○○年九月九日上午十│李城踰越安全│
│    │一時至下午二時之間（起訴書誤載│設備侵入住宅竊│
│    │為下午六時前後），至新北市新店│盜，處有期徒刑│
│    │區○○路一六八巷六號楊惠淳住處│玖月。扣案黑色│
│    │外，見無人在家有機可趁，竟意圖│手套壹雙、小手│
│    │為自己不法之所有，乃手戴黑色手│電筒壹支均沒收│
│    │套及攜帶小手電筒一支，徒手攀爬│之。          │
│    │外牆至該處二樓後，自該處二樓窗│              │
│    │戶侵入其內，竊取現金新臺幣五十│              │
│    │萬元及派克飛利浦牌手錶一只（價│              │
│    │值約新臺幣十二萬元）得逞後離去│              │
│    │。李城為員警逮捕後，主動向員│              │
│    │警供出上情，自首而接受裁判。  │              │
├──┼───────────────┼───────┤
│八  │李城於一○○年九月十一日約下│李城踰越安全│
│    │午六時左右（起訴書誤載為下午八│設備侵入住宅竊│
│    │時許），至新北市新店區○○○街│盜，處有期徒刑│
│    │八十二號（起訴書誤載為頂城二街│柒月。扣案黑色│
│    │一六八號）黃家禎住處外，見無人│手套壹雙、小手│
│    │在家有機可趁，竟意圖為自己不法│電筒壹支均沒收│
│    │之所有，乃手戴黑色手套及攜帶小│之。          │
│    │手電筒一支，徒手攀爬外牆至該處│              │
│    │二樓後，自該處二樓窗戶侵入其內│              │
│    │，竊取黃金鑲玉戒指一只（價值約│              │
│    │新臺幣一萬五千元）得逞後離去。│              │
└──┴───────────────┴───────┘
附表二：
┌──┬─────┬───┬─────────────┐
│編號│物品名稱  │數量  │扣押物品清單編號          │
├──┼─────┼───┼─────────────┤
│ 一 │黑色手套  │壹雙  │臺灣臺北地方法院檢察署一○│
│    │          │      │○年度藍字第一○六八號編號│
│    │          │      │1                         │
├──┼─────┼───┼─────────────┤
│ 二 │小型手電筒│壹支  │同上編號2                 │
├──┼─────┼───┼─────────────┤
│ 三 │油壓剪    │壹支  │同上編號3                 │
├──┼─────┼───┼─────────────┤
│ 四 │老虎鉗    │壹支  │同上編號4                 │
├──┼─────┼───┼─────────────┤
│ 五 │一字起子  │壹支  │同上編號5                 │
├──┼─────┼───┼─────────────┤
│ 六 │鑽石測驗器│壹組  │同上編號6                 │
├──┼─────┼───┼─────────────┤
│ 七 │戒環測驗器│壹組  │同上編號7                 │
├──┼─────┼───┼─────────────┤
│ 八 │手電筒    │壹支  │同上編號8                 │
├──┼─────┼───┼─────────────┤
│ 九 │繩索      │貳組  │同上編號9                 │
└──┴─────┴───┴─────────────┘